臺灣士林地方法院刑事判決
111年度簡上字第69號
上  訴  人  
即  被  告  曾毓文



上列上訴人即被告因過失傷害案件，不服本院於中華民國111年3
月14日所為111年度審簡字第206號第一審刑事簡易判決（起訴案
號：110年度偵字第22609號），提起上訴，本院管轄第二審之合
議庭判決如下：
    主  文
上訴駁回。
曾毓文緩刑貳年。
    事實及理由
一、審理範圍：
    按上訴得明示僅就判決之刑、沒收或保安處分一部為之；第
    1項之上訴，準用第3編第1章及第2章除第361條外之規定。
    刑事訴訟法第348條第3項、第455條之1第3項分別定有明文
    。查上訴人即被告曾毓文（下稱被告）於刑事聲明上訴狀內
    ，就上訴理由部分，固記載：「上訴人於外出時有（一）依
    動保法第20條之規定，出入公共場所或公眾得出入之場地由
    成年人陪同；（二）牽繩長度不得超過1.5公尺之鍊繩牽引
    ；（三）所飼養之貴賓犬因未曾有攻擊紀錄也非6大攻擊性
    之品種犬，毋須配戴防咬口罩或其他安全設備；（四）依規
    定有登記及施打疫苗，以上均按照動保法之規定」等語，但
    其聲明上訴狀內復僅稱：「綜上所述，上訴人深感悔悟，坦
    白承認本案犯行並勇於接受處罰，信其經此教訓後，應知警
    惕，當無再犯之虞，故懇請鈞院給予上訴人之緩刑宣告之機
    會，以勵自新」等語（見本院111年度簡上字第69號卷【下
    稱本院卷】第10頁至第11頁），而未針對本院111年度審簡
    字第206號刑事簡易判決（下稱原審判決）認定之犯罪事實
    、論罪部分請求撤銷改判。被告並於本院審理時表明：本案
    僅針對刑度部分上訴，對於原審犯罪事實、適用法律部分均
    無意見，亦不主張上開上訴狀內關於已盡對寵物出入公共場
    所之防護義務部分等語（見本院卷第82頁），明示僅就原審
    判決之刑部分提起上訴。是依刑事訴訟法第455條之1第3項
    、第348條第3項規定，本院審理範圍僅限於原審判決所處之
    刑部分，不及於原審判決所認定之犯罪事實、所犯法條（論
    罪）等其他部分，故此部分之認定，均引用原審判決書所記
    載之事實、證據及理由（如附件）。
二、被告上訴意旨略以：被告案發後有積極與告訴人王瑞琴洽談
    和解事宜，僅因告訴人當時要求和解金額較高，非被告得以
    負擔，因而未能和解。然被告因本案而深感悔悟，業已於本
    案刑事附帶民事訴訟中，與告訴人達成和解，賠償告訴人新
    臺幣（下同）3萬5,000元並書寫道歉函1封，均已履行完畢
    ，故請求從輕量刑並給予緩刑等語（見本院卷第10頁至第11
    頁、第62頁、第82頁、第87頁）。
三、駁回上訴之理由：　　　
　㈠量刑之輕重，屬法院得依職權自由裁量之事項，苟已斟酌刑
    法第57條各款所列情狀而未逾越法定刑度，不得遽指為違法
    ，且在同一犯罪事實與情節，如別無其他加重或減輕之原因
    ，下級審量定之刑，亦無過重或失輕之不當情形，則上級審
    法院對下級審法院之職權行使，原則上應予尊重，不得任意
    指摘為違法。
　㈡查原審判決就被告所犯過失傷害罪，以行為人之責任為基礎
    ，審酌卷附之臺灣高等法院被告前案紀錄表所示被告之素行
    ，及被告身為動物飼主，攜帶犬隻在外活動，應為適當之防
    護措施，俾免傷及他人，卻疏未注意，致告訴人被咬傷，實
    有可議，惟兼衡被告犯後始終坦承犯行之態度，且願與告訴
    人進行調解，然雙方對調解金額無共識，未能成立調解，併
    斟酌告訴人受傷程度、被告為大學肄業之智識程度、目前從
    事診所助理，未婚，與母親同住之家庭經濟與生活狀況等一
    切情狀，量處拘役30日，並就得易科罰金部分，諭知易科罰
    金之折算標準為1,000元折算1日，顯然於其刑度上已充分考
    量被告上訴理由所主張被告犯後態度良好之量刑因素，既未
    逾越法定刑度，又未濫用裁量權限，難認有何失之過輕或過
    重之處，而無瑕疵可指，自應予以維持。從而，上訴意旨指
    摘原審判決量刑過重而為上訴，尚屬無據，應予駁回。
四、被告未曾因故意犯罪受有期徒刑以上刑之宣告乙節，此有臺
    灣高等法院被告前案紀錄表存卷可考（見本院卷第21頁至第
    23頁），其於犯後業已坦承犯行，知所悔悟，並與告訴人達
    成和解，給付告訴人和解金額3萬5,000元及書寫道歉函1封
    等節，業據告訴代理人陳明在卷（見本院卷第62頁），且告
    訴代理人於本院準備程序中亦表明願意給予被告緩刑機會等
    語（見本院卷第62頁），是被告有意且盡力彌補告訴人所受
    損失，經此偵審程序及科刑判決後，當能知所警惕而無再犯
    之虞，本院認上開宣告之刑以暫不執行為適當，爰依刑法第
    74條第1項第1款規定宣告緩刑2年。
據上論斷，應依刑事訴訟法第455條之1第1項、第3項、第368條
，刑法第74條第1項第1款，判決如主文。
本案經檢察官呂永魁提起公訴，檢察官王芷翎到庭執行職務。
中　　華　　民　　國　　111 　年　　10　　月　　6 　　日
                  刑事第五庭  審判長法  官  陳銘壎
                                    法  官  張毓軒
                                    法  官  李昭然
以上正本證明與原本無異。
本判決不得上訴。
                                    書記官  江定宜
中　　華　　民　　國　　111 　年　　10　　月　　6 　　日